臺灣高等法院臺中分院刑事裁定          100年度抗字第797號
抗  告  人
即  被  告    林泳羽
抗  告  人
即選任辯護人  陳呈雲律師
上列抗告人因被告偽造有價證券案件聲請具保停止羈押，不服臺
灣臺中地方法院100年度聲字第3167號，中華民國100年8月23日
第一審裁定提起抗告，本院裁定如下：
    主  文
抗告駁回。
    理  由
一、本案經本院審理結果，認第一審裁定並無不當，應予維持，
    並引用第一審裁定書記載之理由（如附件）。
二、抗告人即被告林泳羽暨抗告人即被告選任辯護人陳呈雲律師
    抗告意旨以被告林泳羽已於警詢、檢察官偵訊及原審法院就
    其所涉偽造有價證券案件部分供述詳盡，被告僅因房屋出租
    及修改電腦等關係認識林東權一人，並不認識其他同案被告
    ，而無勾串證人之虞，被告有一定住居所，亦無逃亡之虞，
    上有老母待奉養，又有幼子幼女待撫養，是聲請具保候傳，
    詎原審法院卻駁回之，顯然欠當，爰聲明抗告，以保權益云
    云。
三、惟查羈押被告之目的，在於確保訴訟程序之進行、確保證據
    之存在及真實及確保刑罰（保安處分）之執行，而被告有無
    羈押之必要，法院自得就具體個案情節予以斟酌決定，如就
    客觀情事觀察，法院許可羈押之裁定，在目的與手段之間衡
    量並無明顯違反比例原則之情形，即無違法或不當可言。且
    刑事訴訟法第101條以下對羈押另定有相關之審核要件，與
    法院實體審判尚屬有間，而不以嚴格證明為必要，亦難謂與
    人權保護有所衝突。是以於本案情節未臻明瞭前，如符合羈
    押之原因，且有保全將來之追訴、審判程序進行之必要，應
    認有羈押之必要性。是法院應審查被告犯罪嫌疑是否重大、
    被告是否有羈押之理由、是否有非予羈押顯難進行追訴、審
    判或執行之必要情事等三要件，依卷內具體客觀事證予以斟
    酌後，始決定是否有羈押之「正當性」及「必要性」。又因
    羈押僅係用以保全刑事偵查、審判、執行之順利進行，屬於
    刑事訴訟之保全程序，並非在確認罪責及刑罰問題，簡言之
    ，僅在判斷有無保全之必要，故所謂「犯罪嫌疑是否重大」
    ，並非指確信被告犯罪（有罪判決之心證程度）或被告犯罪
    具有高度之可能性（起訴門檻之心證程度），只要提出證據
    證明被告有犯罪之可能性即足，且不須符合嚴格證明之程序
    要求。被告有無刑事訴訟法第101條第1項各款規定之情形，
    應否羈押及羈押後其原因是否仍然存在，有無繼續羈押之必
    要，俱屬事實問題，法院容有依法認定裁量之職權。且重罪
    常伴有逃亡、滅證之高度可能，係趨吉避凶、脫免刑責、不
    甘受罰之基本人性，一般正常之人，依其合理判斷，即可認
    為犯重罪嫌疑重大之人具有逃亡或滅證之相當或然率存在（
    參考最高法院98年度臺抗字第798號裁定意旨）。
四、茲查被告共同偽造有價證券（美鈔）罪嫌重大，為確保訴訟
    程序之進行、確保證據之存在及真實及確保刑罰之執行，應
    認被告之羈押原因尚未消滅，原審駁回其具保停止羈押之聲
    請，經核並無不合，是本件抗告並無理由，應予駁回。
五、據上論結，應依刑事訴訟法第412條，裁定如主文。
中    華    民    國   100    年    9     月    15    日
            刑事第二庭    審判長法  官  邱  顯  祥
                                法  官  王  鏗  普
                                法  官  姚  勳  昌
以上正本證明與原本無異。
不得再抗告。
                                書記官  吳  宗  玲
中    華    民    國   100    年    9     月    15    日